臺灣板橋地方法院刑事判決　　　　　　　　　　　　　九十一年度易字第二三七號
　　公　訴　人　臺灣板橋地方法院檢察署檢察官
　　被　　　告　甲○○
右列被告因違反著作權法案件，經檢察官提起公訴（九十年度偵字第一九八六四號）
，本院判決如左：
    主  文
甲○○連續以明知為侵害著作權之物，意圖營利而交付之方法，侵害他人之著作權，
累犯，處有期徒刑肆月，如易科罰金以佰元折算壹日。
扣案如附表所示之盜版ＶＣＤ共捌拾片，均沒收。
    事  實
一、甲○○曾於民國九十年六月十一日因毀損案件，經臺灣臺北地方法院判處有期徒
    刑四月確定，於九十年七月三十一日易科罰金執行完畢。猶不知悔改，明知如附
    表所示之影片，分別係如附表所示之公司享有著作權之視聽著作（各公司所享有
    著作權之影片詳如附表所示），依著作權法第四條第二款及八十二年七月十六日
    簽署生效之『北美事務協調委員會與美國在臺協會著作權保護協定』，為受我國
    著作權法保護之著作物，非經如附表所示享有著作權公司之同意或授權，不得重
    製、意圖營利而交付，仍於九十年十一月二十二日下午某時（確實時間不詳），
    在臺北縣華江橋下，明知真實姓名年籍不詳綽號「阿和」之成年男子所販售之影
    片，係不詳人士未經如附表所示之公司同意，而擅自重製之侵害著作權之物，仍
    意圖營利，以每部（每部有二片ＶＣＤ）影片新台幣（下同）三十元之代價販入
    共一百部，而基於概括之犯意，於九十年十一月二十二日下午六時許，在臺北縣
    三重市○○○路一八巷巷口其所擺設之攤位上，以每部影片一百元之價格，連續
    販賣而交付不特定之顧客，總計已售出六十部，而以此方法侵害如附表所示公司
    之著作財產權。迨於九十年十一月二十三日晚上七時四十分許，為警在臺北縣三
    重市○○○路一八巷巷口查獲，並扣得其所有供販賣所用如附表所列之影片四十
    部【每部影片內含光碟片（ＶＣＤ）二片，共計八十片】，而循線偵悉上情。
二、案經如附表所示著作財產權人訴由臺北縣警察局三重分局報請台灣板橋地方法院
    檢察署檢察官偵查起訴。
    理  由
一、右揭事實，業據被告甲○○於警訊及偵審中均坦承不諱，核與表列告訴人公司之
    代理人乙○○於警訊時所指述之情節相符；而扣案之盜版ＶＣＤ除『哈利波特』
    等六部為地下工廠壓製之盜版片外，其餘皆由ＣＤ－Ｒ燒錄而成，又影片內容包
    括目前正在戲院檔期中上映及尚未上映之影片，且ＶＣＤ之包裝印製及內容呈現
    品質均甚為粗劣乙節，並據告訴人公司代理人乙○○於警訊中陳述上情明確，復
    有財團法人電影及錄影著作保護基金會所出具之鑑識報告一件附於偵查卷可參，
    此外，並有被告所有供販賣所用如附表所示之影片共四十部（內含盜版ＶＣＤ共
    八十片）扣案足稽，本案事證明確，被告犯行堪以認定，應依法論科。
二、被告明知上開盜版ＶＣＤ為侵害他人著作權之物，竟意圖營利，於前揭時地擺設
    攤位，以每片三十元之價格購入後再以一百元之價格售予不特定之人，從中賺取
    差價，核其所為，係違反著作權法第八十七條第二款規定，應依同法第九十三條
    第三款處斷。被告基於營利之意圖而持有、陳列、販賣上開盜版ＶＣＤ，其低度
    之意圖散布而陳列、持有之行為，為高度之意圖營利而交付之行為所吸收，不另
    論罪。其先後多次犯行，時間緊接，觸犯構成要件相同之罪名，顯係基於概括犯
    意為之，為連續犯，應依刑法第五十六條規定以一罪論，並加重其刑。查被告曾
    於九十年六月十一日因毀損案件，經臺灣臺北地方法院判處有期徒刑四月確定，
    於九十年七月三十一日易科罰金執行完畢，有臺灣高等法院檢察署刑事記錄簡覆
    表一份可按，其受有期徒刑之執行完畢，五年以內再犯有期徒刑以上之罪，為累
    犯，依法遞加重其刑。爰審酌被告之素行，與其犯罪之動機、目的、智識程度、
    所販賣侵害告訴人之盜版光碟片之數量，及犯罪後坦承犯行，態度尚稱良好等一
    切情狀，量處如主文所示之刑，並諭知易科罰金之折算標準。
三、扣案如附表所示之盜版ＶＣＤ共八十片，係被告所有，為供犯本罪所用之物，業
    據被告陳明在卷，併依刑法第三十八條第一項第二款規定宣告沒收。
據上論斷，應依刑事訴訟法第二百九十九條第一項前段，著作權法第九十三條第三款
，刑法第十一條前段、第五十六條、第四十七條、第四十一條第一項、第三十八條第
一項第二款，罰金罰鍰提高標準條例第二條，判決如主文。
本案經檢察官蔡顯鑫到庭執行職務。
中    華    民      國      九十一      年      二      月      十八    日
                                      臺灣板橋地方法院刑事第一庭
                                          法  官  邱  靜  琪
【附表】：
┌──┬───────────┬──────────┬─────────┐
│編號│影片名稱（中文片名）  │著作財產權人        │影片數量          │
├──┼───────────┼──────────┼─────────┤
│ 一 │哈利波特─神秘的魔法石│美商時代華納娛樂公司│一部（光碟片共計二│
│    │                      │                    │片）              │
├──┼───────────┼──────────┼─────────┤
│ 二 │震撼教育              │同右                │七部（光碟片共計十│
│    │                      │                    │四片）            │
├──┼───────────┼──────────┼─────────┤
│ 三 │沈默生機              │美商廿世紀福斯影片股│二部（光碟片共計四│
│    │                      │有限公司            │片）              │
├──┼───────────┼──────────┼─────────┤
│ 四 │美國派２              │美商美國環球影片股份│五部（光碟片共計十│
│    │                      │限公司              │片）              │
├──┼───────────┼──────────┼─────────┤
│ 五 │戰地情人              │同右                │四部（光碟片共計八│
│    │                      │                    │片）              │
├──┼───────────┼──────────┼─────────┤
│ 六 │救世主                │美商哥倫比亞影片股份│二部（光碟片共計四│
│    │                      │限公司              │片）              │
├──┼───────────┼──────────┼─────────┤
│ 七 │騎士風雲錄            │同右                │五部（光碟片共計十│
│    │                      │                    │片）              │
├──┼───────────┼──────────┼─────────┤
│ 八 │金法尤物              │美商米高梅影片股份有│二部（光碟片共計四│
│    │                      │公司                │片）              │
├──┼───────────┼──────────┼─────────┤
│ 九 │終極土匪              │同右                │四部（光碟片共計八│
│    │                      │                    │片）              │
├──┼───────────┼──────────┼─────────┤
│ 十 │瘋狂世界              │美商派拉蒙影片股份有│二部（光碟片共計四│
│    │                      │公司                │片）              │
├──┼───────────┼──────────┼─────────┤
│十一│鬼計神偷              │同右                │二部（光碟片共計四│
│    │                      │                    │片）              │
├──┼───────────┼──────────┼─────────┤
│十二│鱷魚先生３            │同右                │四部（光碟片共計八│
│    │                      │                    │片）              │
├──┴───────────┴──────────┴─────────┤
│影片共計四十部，光碟片共計八十片                                      │
└───────────────────────────────────┘
右正本證明與原本無異。
如不服本判決，應於判決送達後十日內向本院提出上訴狀 (應附繕本) ，上訴於臺灣
高等法院。
                                          書記官  黃  頌  棻
中      華      民      國      九十一      年    二    月  十九    日
附錄本案論罪科刑法條全文
著作權法第九十三條：
有左列情形之一者，處二年以下有期徒刑，得併科新臺幣十萬元以罰金：
一、侵害第十五條至第十七條規定之著作人格權者。
二、違反第七十條規定者。
三、以第八十七條各款方法之一侵害他人之著作權者。
